【裁判字號】    97,小上,95
【裁判日期】    971225
【裁判案由】    給付管理費
【裁判全文】
臺灣臺中地方法院民事裁定              97年度小上字第95號
上  訴  人  甲○○
被  上訴人  千松自在管理委員會
法定代理人  丙○○
訴訟代理人  乙○○
上列當事人間請求給付管理費事件，上訴人對於民國97年10月22
日本院臺中簡易庭97年度中小字第3464號第一審小額民事判決提
起上訴，本院合議庭裁定如下：
    主      文
上訴駁回。
第二審訴訟費用由上訴人負擔。
    理      由
一、按對於小額程序之第一審裁判之上訴，非以其違背法令為理
    由，不得為之；又其上訴狀應記載上訴理由，並表明(一)原判
    決所違背之法令及其具體內容。(二)依訴訟資料可認為原判決
    有違背法令之具體事實，民事訴訟法第436條之24第2項、第
    436條之25分別定有明文。次按所謂判決違背法令，係指判
    決不適用法規或適用不當者，復為同法第468條所明定，此
    亦為小額事件之上訴程序所準用（民事訴訟法第436條之32
    第2項參照）。再按以判決有不適用法規或適用不當為上訴
    理由時，其上訴狀或理由書應有具體之指摘，並揭示該法規
    之條項或內容，若係成文法以外之法則，應揭示該法則之旨
    趣，倘為司法院解釋或最高法院之判例，則應揭示該判解之
    字號或內容，如依民事訴訟法第496條所列第1款至第5款事
    由提起上訴時（第6款未準用，參照同法第436條之32第2項
    規定），其上訴狀或理由書應揭示合於該條款之事實，上訴
    理由狀如未依此項方法表明，或其所表明者，顯與上開法條
    規定之情形不合時，即難認為已對原判決之違背法令有具體
    之揭示，其上訴自難認為合法，最高法院71年台上字第314
    號判例可資參照。次按上訴不合法者，第二審法院應以裁定
    駁回之，民事訴訟法第444條第1項前段定有明文，且於小額
    事件之上訴程序亦準用之，此參照民事訴訟法第436條之32
    第2項規定自明。
二、上訴意旨略以：本社區共66戶，於召開區分所有權人會議時
    ，管理委員會未通知A區、D區24戶住戶到場參加，召集程序
    違反規定，故民國（下同）96年7月21日區分所有權人會議
    決議，應屬無效；且本社區B、C區並非合法的封閉區域，管
    理室或外牆均為違建，中央花圃應為開放式道路，可供車輛
    通行，本戶前有馬路，與路A、D區相同，上訴人曾函知非法
    管理公司，要求比照A、D區，不支付管理費用，管理公司竟
    將本戶納入管理，強收管理費；再者，管理委員會有心要變
    更管理費收費標準，於第3屆第1次住戶大會（96年6月23日
    ，實到37戶），已達公寓大廈管理條例第31條規定出席人數
    的門檻，卻不提案變更管理費收費，明顯規避公寓大廈管理
    條例第31條規定；且於96年6月23日第3屆第1次住戶大會時
    ，根本沒有B、C棟每坪30元收費的議案，也無表決，何來未
    獲決議之理，系爭區分所有權人會議決議管理費收費標準變
    更，應屬無效。原判決違法應予廢棄，並應駁回被上訴人第
    一審之訴云云。
三、按區分所有權人會議之決議，除規約另有規定外，應有區分
    所有權人2/3以上及其區分所有權比例合計2/3以上出席，以
    出席人數3/4 以上及其區分所有權比例占出席人數區分所有
    權3/4以上之同意行之。固為公寓大廈管理條例第31 條所明
    定。惟區分所有權人會議依前條（註：即第31條）規定未獲
    致決議、出席區分所有權人之人數或其區分所有權比例合計
    未達前條定額者，召集人得就同一議案重新召集會議；其開
    議除規約另有規定出席人數外，應有區分所有權人3人並1/5
    以上及其區分所有權比例合計1/5 以上出席，以出席人數過
    半數及其區分所有權比例占出席人數區分所有權合計過半數
    之同意作成決議。前項決議之會議紀錄依第34條第1 項規定
    送達各區分所有權人後，各區分所有權人得於7 日內以書面
    表示反對意見。書面反對意見未超過全體區分所有權人及其
    區分所有權比例合計半數時，該決議視為成立。第1 項會議
    主席應於會議決議成立後10日內以書面送達全體區分所有權
    人並公告之。亦為公寓大廈管理條例第32條所明定。是以，
    若以公寓大廈管理條例第31條規定之程序，未獲決議之議案
    ，即可依同條例第32條規定之程序，以為議決甚明。本件原
    審依據被上訴人於原審提出而為上訴人所不爭執96年7月21
    日區分所有權人會議記錄，審認被上訴人管理之社區規約（
    含管理費繳交之標準），前於96年6月23日之第3屆第1次區
    分所有權人會議，因出席人數及區分所權比例未達標準，而
    未獲決議，而有同年7月21日之第3屆第2次區分所有權人會
    議之召開，有關管理費繳交之標準即住戶規約第28條第1項
    ，其中計算方式同意依坪計算者（即案由4），業經12戶同
    意（出席22戶），其中（案由5）每坪管理費之數額（即Ｂ
    Ｃ棟每坪32元，Ｄ棟每坪16元，2個月為1期），業經23戶出
    席，17戶同意等情，進而認系爭96年7月21日之第3屆第2次
    區分所有權人會議之決議，固不符公寓大廈管理條例第31條
    之規定，惟已符合同條例第32條第1項之規定。且於上開決
    議後，被上訴人已履行同條例第2項之程序，是本件被上訴
    人主張管理費收費之標準，業經依公寓大廈管理條例第32條
    之規定，而為決議之事實，其認事用法並無違誤。
四、次按，公寓大廈管理條例第21條規定：「區分所有權人或住
    戶積欠應繳納之公共基金或應分擔或其他應負擔之費用已逾
    二期或達相當金額，經定相當期間催告仍不給付者，管理負
    責人或管理委員會得訴請法院命其給付應繳之金額及遲延利
    息」。本件若依坪數計算管理費，則上訴人應繳而未交之數
    額為5萬1120元，為上訴人於原審所不爭執，是原審認被上
    訴人依據此項規定，請求上訴人給付積欠之管理費5萬1120
    元，及自起訴狀繕本送達之翌日（即97年9月17日）起，至
    清償日止，按週年利率5%計算之利息，為有理由，應予准許
    ，其認事用法亦無違誤。上訴人猶執前述陳詞抗辯：其不應
    屬社區住戶，系爭區分所有權人會議之召集、決議程序有瑕
    疵等事實爭執，未為原判決違背法令予以具體指摘，自非合
    法。
五、綜上所述，上訴人上開意旨，並未具體指摘原判決所違背之
    法令，及其具體內容，並依訴訟資料可認為原判決有違背法
    令之具體事實。參諸前開說明，自不得謂已合法表明上訴理
    由，從而，本件上訴，顯難認為合法，應予駁回。
六、依民事訴訟法第436條之32第2項、第444條第1項前段、第95
    條、第78條，裁定如主文。
中    華    民    國    97    年    12    月    25    日
                     民事第四庭 審判長  王  銘
                                法  官  呂明坤
                                法  官  王金洲
正本係照原本作成。
不得抗告。
中    華    民    國    97    年    12    月    25    日
                                書記官  楊家印


司法院資訊處製作；財團法人民間司法改革基金會備份。
